臺灣苗栗地方法院刑事判決　　　　　　　 93年度易字第699號
公　訴　人　臺灣苗栗地方法院檢察署檢察官
被　　　告　甲○○
上列被告因毒品危害防制條例案件，經檢察官提起公訴（93年度
毒偵字第1320號、94年度毒偵字第191 號）及移送併辦（94年毒
偵字第191 號），由本院合議庭裁定適用簡式審判程序審理，判
決如下：
    主  文
甲○○連續施用第壹級毒品，處有期徒刑拾月。又連續施用第貳
級毒品，處有期徒刑捌月；扣案之第貳級毒品安非他命壹包（毛
重零點貳公克）沒收銷燬之。應執行有期徒刑壹年伍月；扣案之
第貳級毒品安非他命壹包（毛重零點貳公克）沒收銷燬之。
    事實及理由
一、犯罪事實：
  (一)甲○○前因施用毒品案件，先後於89年8 月3 日、90年5 月
    29日依法院裁定送觀察勒戒，均認無繼續施用毒品傾向，先
    後於89年8 月21日、90年6 月18日，經臺灣苗栗地方法院檢
    察署檢察官以89年度偵字第1665號及90年度毒偵緝字第127
    號為不起訴處分確定後釋放。又因施用第1 、2 級毒品案件
    ，經同署檢察官於90年12月28日以90年度毒偵字第1775號提
    起公訴，並於91年3 月28日經本院以90年度訴字第54號分別
    判處有期徒刑7 月、5 月，定應執行刑為有期徒刑10月確定
    ；並經裁定令入戒治處所施以強制戒治（91年度戒執2 字第
    7 號），嗣經裁定停止戒治，所餘戒治期間，付保護管束（
    91 年 度聲停戒2 字第103 號）。茲因於保護管束期間內又
    施用毒品，於91年8 月22日經本院裁定撤銷停止戒治，並由
    同署檢察官以91年度毒偵字第682 號提起公訴，嗣於91年12
    月30日，經本院以91年度訴字第315 號判處有期徒刑9 月、
    6 月，並定應執行刑有期徒刑1 年1 月確定，經接續執行，
    甫於93年9 月21日假釋（假釋期間迄94年3 月27日期滿，未
    構成累犯）。
  (二)詎甲○○不知悔改，於上開90年6 月18日觀察勒戒完畢釋放
    後5 年內，復基於施用第2 級毒品安非他命之概括犯意，自
    93 年10 月15日經臺灣苗栗地方法院檢察署觀護人室採尿時
    回溯前四日內某時起，迄94年1 月28日凌晨1 時許止，以平
    均每20日施用1 次之頻率，在不詳處所以吸食器（已丟棄）
    內置安非他命後燃燒吸食煙霧之方法，連續施用第2 級毒品
    安非他命多次。又基於施用第1 級毒品海洛因之概括犯意，
    於94 年1月29日凌晨０時許及同日上午某時許，在其位於苗
    栗縣頭份鎮○○里○○路425 巷77號住處，將第一級毒品海
    洛因摻入香菸後燃燒吸食之方式，連續施用海洛因共2 次。
    嗣於同日上午11時20分許，由其不知情之友人陳志豪駕駛車
    牌號碼F8-7350 號自用小客車，行經苗栗縣竹南鎮○○里○
    ○路○ 段之便利超商前，適巡邏員警經過該處，發現陳志豪
    並未將該車熄火即行下車購物，隨即趨前提醒陳志豪先行將
    汽車引擎關閉以免被竊，迨陳志豪打開車門進入車內之際，
    經員警目視發現甲○○乘坐位置，放有疑似安非他命1 包，
    認為形跡可疑，嗣經徵得陳志豪、甲○○之同意，對該車實
    施搜索，而為警扣得甲○○所有供施用之第2 級毒品安非他
    命1 小包（含袋重0.2 公克），經採集其尿液送驗後，呈安
    非他命類藥物及嗎啡代謝物陽性反應。
二、證據名稱：
  (一)被告甲○○於本院審理中就上開犯行均供認不諱。
  (二)臺灣苗栗地方法院檢察署受保護管束尿液檢體監管紀錄表、
    中山醫學大學附設醫院藥物濫用檢測中心93年10月28日尿液
    報告各1 紙（參見偵字第1320號卷第9 頁、第10頁、第11頁
    ）：證明被告於93年10月15日在臺灣苗栗地方法院檢察署觀
    護人室採尿，呈有安非他命陽性反應。
  (三)苗栗縣竹南分局94年1 月29日搜索扣押筆錄、扣押物品目錄
    表、涉嫌毒品危害防制條例毒品初步鑑驗報告單、尿液鑑驗
    代碼對照表、採尿同意書、尿液檢體編號登記薄、中山醫學
    大學附設醫院藥物濫用檢測中心94年2 月3 日尿液報告各1
    紙及查獲現場照片2 幀（參見偵字第191 號卷第20 頁 、第
    21頁、第25頁、第28頁、第29頁、第60頁、第61頁）：證明
    被告於94年1 月29日上午遭查獲毒品，尿液呈嗎啡及安非他
    命之陽性反應。
  (四)法務部全國檢察官線上查詢刑案人犯在監所最新資料報表、
    89年度毒偵字第1665號不起訴處分書、90年度毒偵字第127
    號不起訴處分書、90年度毒偵字第1775號不起訴處分書、91
    年度毒偵字第682 號起訴書、93年度毒偵字第1320號起訴書
    、本院91年度訴字第54號判決書、91年度訴字第315 號判決
    書、刑案資料查註紀錄表及全國施用毒品案件紀錄表各1 份
    。
三、論罪理由：
  (一)按檢察官「於第一審言詞辯論終結前，得就與本案相牽連之
    犯罪或本罪之誣告罪，追加起訴。追加起訴得於審判期日以
    言詞為之」，刑事訴訟法第265 條第1 項定有明文。又所謂
    「與本案相牽連之犯罪」，係指第7 條所列之相牽連案件，
    亦經最高法院以83年台抗字第270 號著為判例在案。本件起
    訴事實原為被告之施用第2 級毒品罪嫌，嗣經公訴檢察官於
    本院審理中以書面追加被告施用第1 級毒品罪嫌，經核於法
    並無不合，應予准許，合先敘明。
  (二)核被告所為，係違反毒品危害防制條例第10條第1 項、第2
    項之施用第1 、2 級毒品罪。被告連續多次施用毒品行為，
    時間緊接，所犯罪名相同，顯係基於概括之犯意為之，為連
    續犯，應依刑法第56條之規定各以一罪論，並均加重其刑。
    被告多次施用毒品前持有毒品之低度行為，均應為其後施用
    之高度行為所吸收，不另論罪。
  (三)公訴人雖僅就被告於93年10月15日經臺灣苗栗地方法院檢察
    署觀護人室採尿時回溯前四日內某時之犯行起訴，惟其於該
    日後迄94年1 月28日凌晨1 時許止之施用第2 級毒品犯行，
    既均經被告自白在卷，且經檢察官移請併辦，復經本院查有
    連續犯之裁判上一罪關係，自為起訴效力所及，本院應併予
    審理，附此敘明。
  (四)審酌被告前有犯罪前科，且歷經觀察勒戒、強制戒治及論罪
    科刑，仍不知悔改，又連續於假釋期間非法施用第1 、2 級
    毒品，惡性較重，惟念其於本院審理時能坦承犯行，且對檢
    察官求處刑度之刑亦衷心表示誠服，顯有悛悔之意暨其施用
    動機、手段等一切情狀，爰量處如檢察官求處刑度之刑，並
    定其應執行之刑如主文，以示懲儆。
  (五)被告於94年1 月29日上午11時20分許，為警查獲扣得第2 級
    毒品安非他命1 小包（毛重為0.2 公克），為毒品危害防制
    條例第2 條第1 項第2 款所指之第2 級毒品，應依毒品危害
    防制條例第18條第1 項前段規定併予沒收銷燬之。至於施用
    毒品之吸食器，據被告於審理中陳明均已於施用後丟棄而失
    其存在，為免執行困難，爰不宣告沒收。
四、應適用之法條：
  (一)刑事訴訟法第273 條之1 第1 項，第299 條第1 項前段、第
    310 條之2、第454 條第1 項。
  (二)毒品危害防制條例第10條第1 項、第2 項、第18條第1 項前
    段。
  (三)刑法第56條、第51條第5款。
五、如不服本件判決，得自收受送達之日起10日內，向本院提起
    上訴。
本案經檢察官劉正穆到庭執行職務。
中　　華　　民　　國　　94　　年　　3 　　月　　24　　日
                  刑事第3庭  法  官    楊  台  清
以上正本證明與原本無異。
                             書記官    王  月  香
中　　華　　民　　國　　94　　年　　4 　　月　　6 　　日
附錄本判決論罪科刑法條全文：
毒品危害防制條例第10條
施用第1級毒品者，處6月以上5年以下有期徒刑。
施用第2級毒品者，處3年以下有期徒刑。
